最高法院刑事判決　　　　　　一○○年度台上字第二四一九號
上　訴　人　陳文強TRAN .
上列上訴人因強盜案件，不服台灣高等法院中華民國一○○年三
月二日第二審判決（一○○年度上訴字第一九六號，起訴案號：
台灣台北地方法院檢察署九十九年度偵字第一七二一六號），提
起上訴，本院判決如下：
    主  文
上訴駁回。
    理  由
按刑事訴訟法第三百七十七條規定，上訴於第三審法院，非以判
決違背法令為理由，不得為之。是提起第三審上訴，應以原判決
違背法令為理由，係屬法定要件。如果上訴理由書狀並未依據卷
內訴訟資料，具體指摘原判決不適用何種法則或如何適用不當，
或所指摘原判決違法情事，顯與法律規定得為第三審上訴理由之
違法情形，不相適合時，均應認其上訴為違背法律上之程式，予
以駁回。本件上訴人陳文強上訴意旨略以：(一)原判決事實記載：
上訴人深知告訴人許丕民於下班後會將店內當日營收款帶回住處
存放，理由欄則引許丕民所稱：伊當天包裹裝有民國九十九年七
月三日至五日共三天之營業所得等語；究竟許丕民於下班後會將
店內當日營收款或累積數日之營收款帶回住處，事實及理由記載
不相符合。(二)原判決認定因許丕民跑至明亮處，認出上訴人，並
呼叫上訴人「阿靜」，上訴人才跑掉；未細查許丕民是否無法抗
拒，及許丕民呼叫上訴人，上訴人是否基於己意中止而屬中止未
遂，有適用法則不當之違法。(三)上訴人於九十九年七月二十二日
警詢，未使用通譯。原判決引用許丕民之證述及上訴人之自白做
為證據，而未說明上開供述何以具有證據能力，判決理由不備云
云。惟查原判決依憑證人許丕民之證言，卷附監視器錄影光碟翻
拍畫面八張，第一審勘驗錄影光碟之勘驗筆錄，許丕民之仁愛醫
院驗傷診斷書、0000000000號行動電話雙向通聯紀錄
等證據資料，資以認定上訴人有原判決事實欄所記載之犯罪事實
，因而維持第一審論處上訴人意圖為自己不法之所有，攜帶兇器
，以強暴至使不能抗拒，而使他人交付其物未遂罪刑之判決，駁
回上訴人在第二審之上訴，已詳述其依憑之證據及認定之理由。
並對於上訴人矢口否認有何強盜之犯行，辯稱：其因遭許丕民開
除工作後，一直找不到工作，心生不滿，故於當天酒後前去毆打
許丕民，並未碰到許丕民之手提包，自無強盜財物之犯行云云。
經綜合調查證據之結果，認不可採，已在判決內詳予指駁，所為
論述，核與卷證資料相符，從形式上觀察，並無違背法令之情形
。按認事採證、證據之取捨及證據證明力之判斷，俱屬事實審法
院之職權，苟無違背證據法則，自不能指為違法。上訴人於原審
並未爭執其於警詢、偵查、審理供述之證據能力（見原審卷第三
十一、三十二、三十八頁）。原判決並未採用許丕民於審判外之
陳述為本件論罪之依據，所引許丕民於警詢、偵查之陳述，僅係
用來說明上訴人第二審上訴為無理由之依據，自無庸敘述該項審
判外陳述有無證據能力。又原判決事實記載：許丕民下班後攜帶
裝有店內營收款項之手提包，內有新台幣（下同）約十八萬元，
與理由內引用證人許丕民於第一審證述：伊於九十九年七月五日
凌晨下班後，走路回家，在瑞安街公園附近快到家時，有一人從
伊後面跑過來，伊本來將包包夾在右手腋下，包包裏裝有九十九
年七月三日至五日共三天之營業所得，約有十七、八萬元等語，
並無矛盾之處。再刑法第二十七條中止犯之減輕，以已著手於犯
罪之實行，而因己意中止或防止其結果之發生者為限。上訴人強
取許丕民手提包時，因許丕民奮力護住手提包，復遭上訴人持棍
棒揮打成傷致無法抗拒，乃逃至明亮處認出強盜者是上訴人，並
呼喊上訴人之綽號「阿靜」及呼救，上訴人見事跡敗露，遂逃逸
致強盜未能得逞，顯見當時許丕民已不能抗拒，且上訴人並非因
己意而中止犯罪甚明，自無中止犯之適用。上訴意旨置原判決之
論敘於不顧，徒憑己見，為事實上之爭辯，並對原審採證認事之
職權行使，任意指摘，難謂已符合首揭法定上訴要件。其上訴違
背法律上之程式，應予駁回。
據上論結，應依刑事訴訟法第三百九十五條前段，判決如主文。
中    華    民    國  一○○  年    五    月   十二   日
                      最高法院刑事第十二庭
                          審判長法官  陳  世  淙  
                                法官  陳  東  誥  
                                法官  何  菁  莪  
                                法官  許  錦  印  
                                法官  施  俊  堯  
本件正本證明與原本無異
                                      書  記  官  
中    華    民    國  一○○  年    五    月   十六   日
                                                      V